# 求助陈版

提问人：ake0303 时间：2019-01-04 21:04:29
最近审计某集团下属一子公司，该子公司就是为新建一建设项目成立，所用的报表也是基建报表，请问合并的时候如何并入财务报表，是按《关于印发国有建设单位报表并入企业财务决算报表会计科目转换参考格式的通知》（评价函 [2004]235 号）进行转换吗？财政拨入的 “基建拨款 “是否转到 “专项应付款 “？可是这样每年的金额会越累越大，到项目竣工决算时，合并报表中 “专项应付款” 的余额又如何处理呢？冲减项目投资额吗？
请陈版及各位高手指导，谢谢！

回答人：chenyiwei
一般可以按照上述规定进行报表项目转换，但因为该文件是 2004 年的，建议查阅以后年度（如 2008 年）对此文件有无后续更新。
专项应付款在日后完成竣工验收时，对确定无需归还的拨款转入资本公积，不能冲减资产价值。

提问人：yuqing86 时间：2019-01-30 23:59:03
老师：
您好！问下商业保理公司发放的保理款和到期收回的保理款，在现金流量表中列示为销售商品提供劳务收取的现金和购买商品、接受劳务支付的现金？

回答人：chenyiwei
这些款项都只是本金的放出和收回，不形成收入和成本，且金额较大、笔数较多，建议净额反映，放入类似于银行现金流量表中的 “贷款和垫款净增加额” 之类的项目中，如 “保理款净增加额”。

提问人：yuqing86 时间：2019-01-31 21:07:42
那根据财会（ 2018 ） 15 号列示的现金流量表应该列示在哪里呢？是要自己加入 “保理款净增加额” 这一项目吗？

回答人：chenyiwei
如可行，建议自行增加报表项目。

提问人：yuqing86 时间：2019-02-28 18:32:05
老师：
您好！问下 2018 年末企业账面的存货库龄是 3 年以上的，但是如果后期是用于研发领料，那在 2018 年底的这部分存货怎么做减值测试呢？

回答人：chenyiwei
首先，如果这部分材料用于研发领用，是在资产负债表日后才确定下来的，则资产负债表日的存货跌价测试不应考虑该因素。
其次，如果在资产负债表日之前就确定将用于研发领用，则需考虑对应研发项目的所处阶段和成功可能性。理论上，对于尚未满足资本化条件的研发项目领用，如果其不确定性较大，应在确定之日就全额计提准备；如果是用于已满足资本化条件的项目，或者虽尚不满足资本化条件但可以合理估计成功可能性较大的项目，可按目前的账面价值转出。

提问人：yuqing86 时间：2019-03-02 20:05:38
如果在资产负债表日之前就确定将用于研发领用，如果是用于已满足资本化条件的项目，或者虽尚不满足资本化条件但可以合理估计成功可能性较大的项目，可按目前的账面价值转出，是在资产负债表日直接转入研发费用科目的意思？还是说资产负债表就认可账面成本，没有发生减值，对吧？

回答人：chenyiwei
资产负债表就认可账面成本，没有发生减值。结转研发支出是在实际领用时。

提问人：yuqing86 时间：2019-03-02 20:10:17
老师：
您好！咨询下 1 、处置权益法核算的联营公司产生的投资收益属于非经常性损益吗？
2 、非同一控制下形成的企业合并中长投公允价值与账面价值差异形成的投资收益属于非经常性损益吗？

回答人：chenyiwei
1 、属于非经常性损益。
2 、“非同一控制下形成的企业合并中长投公允价值与账面价值差异形成的投资收益” 是什么？

提问人：wxj_001 时间：2019-03-08 17:50:50
陈版辛苦了！1. 非同一控制下企业合并，投资成本采用收益法评估值确定。
在投资协议约定评估基准日至股权交割日的净利润归原股东享有；该投资采用增资扩股形式。在合并报表确认商誉时，对过渡期的净利润应该怎么考虑？因为无法将评估值分摊至有形资产，能否直接按照交割日账面净资产和投资成本差确认商誉 2.权益法核算的长期股权投资因未参与被投资单位增资造形成的资本公积，在权益表哪个项目列示？

回答人：chenyiwei
1 、需在购买日进行以 “购买对价分摊” 为目的的评估，以确定被收购方各项可辨认资产、负债于购买日的公允价值。对于约定由原股东享有的过渡期净损益金额，需补充协议明确其计算基础是原账面价值还是基准日的可辨认资产评估值，通常采用向原股东分配特别股利的方式将其转给原股东，相应减少购买日取得的可辨认净资产份额。
不可以直接按照交割日账面净资产和投资成本差确认商誉。
2 、没有明确规定，一般放在增减变动的 “其他” 中。

提问人：yuqing86 时间：2019-03-13 23:38:39
老师：
您好！问下非银行保理企业发放贷款的未到期限本金在财会〔 2018 〕15 号：新收入准则下的资产负债表上列示在合同资产、应收账款还是债权投资科目？预收的利息是在合同负债中列示，对吧？

回答人：chenyiwei
首先，保理公司也是金融企业，应当优先选择《关于修订印发 2018 年度金融企业财务报表格式的通知》（财会 [2018]36 号）中规定的报表格式。在金融企业报表格式下，发放贷款的未到期限本金应填列在 “发放贷款和垫款” 项目内，而预收的利息（未确认融资收益）应作为其减项。
合同资产、合同负债都是新收入准则相关的项目，而新收入准则并不规范利息收入的确认，利息收入和由金融工具准则规范的。所以不应使用合同资产、合同负债项目。

提问人：zxrh 时间：2019-03-27 12:29:28
某公司拟实施股权激励， 19 年 2 月向公司员工以每股 2 元的价格增发400 万股，由于属于三板挂牌公司，没有活跃的交易市场，每股公允价值如何确认？是否可以按照半年报的每股净资产确认还是以 17 年度经审计的每股净资产确认（ 18 年尚未出审计报告）？另外协议约定了回购条款，约定36 个月内因违法公司管理规定或法律法规的离职的，按照 2 元每股进行回购。如果 36 个月以后非因违反公司规定离职的，可以按照每年 5%的利率回购。其他未设置任何业绩条件。
请问，假设不按照收益法进行评估的话， 18 年的半年报每股净资产是否合适？另外公允价值与 2 元之间的差额是否需要在 36 个月份分摊？

回答人：chenyiwei
1 、不建议以每股账面净资产（即使是经过审计的）或者成本法下的净资产评估值作为确认每股公允价值的依据。应参考《北京注册会计师协会专家委员会提示 [2016] 第 8 号——IPO 企业股权激励工具关注的审计重点》第二点中关于 “四个维度” 的表述，合理确定每股公允价值。
2 、问题是：如果在 36 个月内非因违反公司规定离职的，则回购价格如何确定？激励对象在何种情况下可将获得的股份按市价转让，从而享有或承担其公允价值变动损益？

提问人：zxrh 时间：2019-03-27 19:54:39
陈老师，是这样的，如果违反公司规定辞退的按照当时的 2 元成本价回购股份。只要任职期达到 36 个月即可解除限售。其他没有附任何条件。

回答人：chenyiwei
任职未达到 36 个月，自愿离职，如何处理？

提问人：yuqing86 时间：2019-04-11 22:49:18
老师：
您好！问下关于信用证的问题：公司缴纳信用证 100%的保证金后向银行开具信用证时是否要进行借：应付账款贷：应付票据的账务处理，还是等银行支付该笔款项时做借：应付账款贷：其他货币资金科目？

回答人：chenyiwei
首先，在货物未收到之前，开具信用证是无需进行会计处理的。
其次，如果货物已经收到，此时可以进行借：应付账款，贷：应付票据的会计处理。

提问人：yuqing86 时间：2019-04-13 09:30:28
老师：
您好！问下关于受托研发取得的产品收入：企业受托研发产品，该产品属于新技术，企业需要进行研发，合同约定形成的工艺知识产权属于双方共有，产品的知识产权归属于委托方，问下该种模式下，企业研发生产该产品耗用的料工费是计入研发费用还是产品成本归集？

回答人：chenyiwei
研发成果的法律上的知识产权归属不是确定会计模式的主要因素，主要考虑以下几点：
1 、委托方与受托方之间是否存在关联方关系；
2 、研发成果是否主要供受托方自身使用；
3 、研发成果有无明确的对外推广的商业价值；
4 、研发成果的对外商业推广（如有）由谁主导，所产生的收益如何分配；
5 、委托方拨付的研发费是否足以涵盖研发成本并使受托方可获取合理收益；
6 、研发合同约定对技术、经济风险导致的研发失败风险如何享有和承担。

提问人：yuqing86 时间：2019-04-13 12:57:41
委托方与受托方不存在关联方关系，研发成果交付后再由委托方继续研发，委托方是否研发成功不确定，研发合同仅约定对技术、经济风险导致的研发失败风险由双方协商。受托方通过研发交付的成品仅用于该份委托研发合同，不会产生除该份合同以外的经济效益，那该种模式下，企业研发生产该产品耗用的料工费是计入研发费用还是产品成本归集？

回答人：chenyiwei
应采用提供劳务模式核算，将委托方支付的款项在研发期间确认为收入。相应地该项目的研发支出全部作为合同成本予以归集，不列入研发费用。

提问人：yuqing86 时间：2019-05-27 02:03:00
陈老师：
问下挂靠车辆（个体司机挂靠至单位的车辆，车辆行驶证是单位的），销售发票也是开具给单位，个体司机和被挂靠方签订挂靠协议，请问被挂靠方可以作为固定资产入账吗？

回答人：chenyiwei
要考虑挂靠的具体条款和形式，以确定本企业是否享有和承担这些车辆所有权上的主要风险和报酬，以及对车辆如何使用的控制权。例如，如果本企业只收取固定的管理费，车主对业务承揽有完全自主权，日常公司并不干预车主的自主经营，则不符合确认为本企业存货的条件；反之，如果运输业务由本企业统一调配，车主不能私接业务，公司提供最低业务量或者最低收入保障等，则可能满足确认为本企业固定资产的条件。

提问人：naruto6852 时间：2019-05-28 18:55:11
求助陈版主
财政部《关于 2018 年度一般企业财务报表格式有关问题的解读》中：第三条有 4 条规定
“三、关于具体报表项目的列报
（一）关于“利息费用” 和“利息收入” 项目的填列
根据《通知》，“利息费用” 行项目，反映企业为筹集生产经营所需资金等而发生的应予费用化的利息支出；“利息收入” 行项目，反映企业确认的利息收入。利息收入主要为银行存款产生的利息收入，以及根据《企业会计准则第 14 号——收入》的相关规定确认的利息收入。这两个行项目为 “财务费用” 行项目的其中项，均以正数填列。
（二）关于代扣个人所得税手续费返还的填列
企业作为个人所得税的扣缴义务人，根据《中华人民共和国个人所得税法》
收到的扣缴税款手续费，应作为其他与日常活动相关的项目在利润表的 “其他收益” 项目中填列。企业财务报表的列报项目因此发生变更的，应当按照《企业会计准则第 30 号——财务报表列报》等的相关规定，对可比期间的比较数据进行调整。
（三）关于政府补助在现金流量表中的列报
企业实际收到的政府补助，无论是与资产相关还是与收益相关，在编制现金流量表时均作为经营活动产生的现金流量列报。
（四）关于其他个别项目的列报
关于 “资产处置收益”和 “其他收益” 比较信息的列报、非流动资产毁损报废损失的列报、“一年内到期的非流动资产” 项目的列报、合并利润表中净利润部分的列报，请参见 2018 年 1 月 12 日发布的《关于一般企业财务报表格式有关问题的解读》。”
求助问题：
第（二）点和第（三）的性质应该是一样的，都不涉及新的报表项目，都是随着新报表格式的发布而对原有的有关项目的列报进行了进一步明确。
那么第（三）项在年报中是否需要和第（二）项一样，对上期可比数据进行调整呢？

回答人：chenyiwei
上述（一）（二）（三）项均需对前期比较数据进行调整。

提问人：1656512589 时间：2019-11-05 06:30:15
求助陈版：A 房地产公司实收资本 3000 万元，现经评估净资产 500 万元，B 公司拟注资2.2 亿元到A 房地产公司，请问注资 2.2亿后，B公司占A房地产公司股份比例怎么计算，A房地产公司账务如何处理，B 公司注资2.2 亿元到A 房地产公司的长期股权投资账务处理。

回答人：chenyiwei
股权比例由股东各方协商确定，不是由会计人员简单地根据某个数字计算，并需在股东协议和 A 公司的公司章程中明确注明。
另外，增资款能否确认股本和资本公积，需取决于是否明股实债等进一步因素的考虑。

提问人：yuqing86 时间：2019-11-21 06:30:12
老师：
您好！咨询下关于新收入准则下的收入确认时点：
合同约定：货物到客户 A 仓库后，货物的物权属于我公司 B，直到客户 A使用后按照实际数量，B 公司开具发票给 A ，同时合同约定，A 公司所寄售原材料最长不超过 90 天，逾期解除寄售，即超过 90 天当月B 公司开具发票给 A公司结算。
想问下，在老准则下，该模式按照客户实际领用数量来确认收入，但是在新准则下，收入按照哪个时点确认，在货物到 A 仓库签收后就可以确认吗？

回答人：chenyiwei
新准则下对于在一个时点履行的履约义务，是根据商品控制权转移的时点作为收入确认的标志。结合准则第四条对 “取得商品控制权” 的定义和第十三条列出的主要考虑因素的提示，个人理解，如果同时满足以下条件，则可以在商品经过 A公司验收入库时确认收入：
1 、商品进入 A公司仓库后，虽然所有权仍属于 B 公司（本公司），但本公司已不能再将其取出用于其他用途（包括出售给其他方），只能供 A公司领用，也不能再用其他商品替换；
2 、合同的销售价格已经确定，或者满足新准则下对可变对价估计的相关规定；
3 、对 A 公司生产领用的时间（也就是货款的结算时间），以及非因产品质量缺陷原因导致退货的可能性及其影响金额能够做出合理、谨慎的估计。

提问人：奥迪特辛普森 时间：2019-12-25 08:05:06
A 公司于 2010 年缴纳 1000 万元投标保证金预购买土地，但是中标后与政府合同一直未签订，也未办理产权证，但是已在该土地上建立办公楼并使用了 5 年，A 公司对该笔保证金在当前应做如何处理？谢陈版

回答人：chenyiwei
首先就所涉及的法律问题咨询律师意见，并与当地财政、国土资源部门访谈，确定后续处理方案。
鉴于目前情况，建议按照中标价格暂估确认无形资产，中标价扣除保证金后的差额暂估一项负债。到后续情况明朗后再进一步处理。

提问人：yuqing86 时间：2019-12-25 08:05:05
老师：
您好！咨询下公司购买的结构性存款在现金流编制时是不是如下：
购买赎回结构性存款本金 支付/收到与其他投资活动有关的现金
固定收益 收到其他与投资活动有关的现金
浮动收益 取得投资收益收到的现金
如果不是的话，应该怎么列报？谢谢！

回答人：chenyiwei
固定收益金额对应的现金流量也可以列入 “取得投资收益收到的现金”。其他基本合理。